臺灣士林地方法院民事裁定
111年度消債更字第27號
債  務  人  蘇靜怡  
代  理  人  連思成律師
上列債務人聲請更生事件，本院裁定如下：
    主  文
債務人蘇靜怡自民國一百一十一年七月二十一日十七時起開始更
生程序。
命司法事務官進行本件更生程序。
    理  由
一、按債務人不能清償債務或有不能清償之虞者，得依本條例所
    定更生或清算程序，清理其債務；債務人無擔保或無優先權
    之本金及利息債務總額未逾新臺幣一千二百萬元者，於法院
    裁定開始清算程序或宣告破產前，得向法院聲請更生；債務
    人對於金融機構負債務者，在聲請更生或清算前，應向最大
    債權金融機構請求協商債務清償方案，或向其住、居所地之
    法院或鄉、鎮、市、區調解委員會聲請債務清理之調解；協
    商或調解成立者，債務人不得聲請更生或清算，但因不可歸
    責於己之事由，致履行有困難者，不在此限；消費者債務清
    理條例（下稱消債條例）第3條、第42條第1項、第151條第1
    項、第7項分別定有明文。又法院開始更生程序之裁定，應
    載明其年、月、日、時，並即時發生效力；法院裁定開始更
    生或清算程序後，得命司法事務官進行更生或清算程序；必
    要時，得選任律師、會計師或其他適當之自然人或法人一人
    為監督人或管理人；復為同條例第45條第1項、第16條第1項
    所明定。
二、聲請意旨略以：其有不能清償債務之虞，雖與債權人間曾經
    協商成立，惟因工作因素無法繼續還款而毀諾，有不能清償
    債務情事。又其無擔保或無優先權之本金及利息債務總額未
    逾新臺幣（下同）1,200萬元，復未經法院裁定開始清算程
    序或宣告破產，爰聲請更生等語。
三、經查，債務人主張之上開事實，有債務人戶籍謄本（見本院
    110年度司消債調字第382號卷【下稱消債調卷】第5頁）、
    財團法人金融聯合徵信中心當事人綜合信用報告及前置協商
    專用債權人清冊（見消債調卷第9至11頁）、調解不成立證
    明書（見消債調卷第88頁）、民國108 至109 年度綜合所得
    稅各類所得資料清單及全國財產稅總歸戶財產查詢清單（見
    消債調卷第12至14頁）、勞工保險被保險人投保資料表（見
    消債調卷第15頁）、郵局存摺明細（見消債調卷第17至22頁
    、本院卷第52至68頁）、中華民國人壽保險商業同業公會保
    險業通報作業資訊系統資料查詢結果表（見本院卷第72頁）
    等件為憑。而債務人自陳前遭曾解職，無法履行每月應清償
    數額協議1萬6,755元（見本院卷第24頁、第38頁），故堪認
    債務人係因不可歸責於己之事由，致履行前揭協議有困難。
    次查，債務人居住在臺北市，名下無不動產，僅有保單價值
    準備金1筆（見本院卷第130頁），其自陳目前於咖啡店擔任
    排班外場人員，每月平均薪資約有2萬1,270元，並另領有每
    月租金補助5,000元（見本院卷第36頁），其個人必要生活
    費用以臺北市111年度每人每月最低生活標準1.2倍即2萬2,4
    18元計算，願以咖啡店收入履行更生方案等語（見本院卷第
    37頁）。再以債務人主張積欠之債務總額達255萬9,338元（
    見消債調卷第7頁）觀之，綜合評估債務人財產、信用及勞
    力狀況，可認債務人有不能清償債務之虞之情事。此外，復
    查無消債條例第6條第3項、第8條或第46條各款所定駁回更
    生聲請之事由存在，是債務人聲請更生，應屬有據。依上開
    說明，應予開始更生程序，並命司法事務官進行本件更生程
    序。
四、爰依法裁定如主文。
中　　華　　民　　國　　111 　年　　7 　　月　　21　　日
                  民事第三庭  法  官  陳菊珍
以上正本係照原本作成。
本件裁定不得抗告。
中　　華　　民　　國　　111 　年　　7 　　月　　21　　日
                              書記官  曹永瑄